Sammlung zur Geschichte der Kommunistischen Partei Deutschlands (KPD) und der Deutschen Kommunistischen Partei (DKP)
Stiftung Archiv der Parteien und Massenorganisationen der DDR im Bundesarchiv
- Sammlung zur Geschichte der Kommunistischen Partei Deutschlands (KPD) und der Deutschen Kommunistischen Partei (DKP), SgY 18
  - 1. Kommunistische Partei Deutschlands
    - 1.2. Landes-, Bezirks-, Kreis-, Orts- und Stadtteilleitungen, Betriebs- und Wohnparteigruppen
      - 1.2.1. Hamburg
        - Flugblätter, Flugschriften und Handzettel der Landesorganisation Hamburg, auch von Einzelpersonen und Wählergemeinschaften, 1945 - 1969, o. D.; SgY 18/
          - Flugblätter, Flugschriften und Handzettel der Landesorganisation Hamburg, auch von Einzelpersonen und Wählergemeinschaften, 1951-1982; SgY 18/ 123; Bd 4: 1951-1982 enthält u.a.: Offener Brief an alle Mitglieder und Funktionäre der SPD, Landesorganisation Hamburg; Bundestagswahlen 1961; Grundsatzprogramm der CDU vom 11. Juli 1961 und "Deutscher Friedensplan" der Volkskammmer der DDR vom 6. Juli 1961 im Vergleich; Inhaftierung der Hamburger Kommunisten Paul Beu und Ernst Aust; Wahlempfehlung für die Deutsche Friedensunion (DFU) zur Bundestagswahl am 19. Sept. 1965; Wahlempfehlung für die SPD bei der Bürgerschaftswahl in Hamburg am 27. März 1966; Aktionstag für die Wiederzulassung der KPD in Hamburg
            Beu, Paul
            Aust, Ernst
      - 1.2.2. Schleswig-Holstein
        - Flugblätter, Flugschriften und Handzettel der Landesorganisation Schleswig-Holstein, auch von Einzelpersonen und Wählergemeinschaften, 1946 - 1965, o. D.; SgY 18/ 8; I 10/ 7/ 8; enthält u. a.: Bundestags-, Landtags- und Gemeindewahlen; Streik der Metallarbeiter; Wahlprogramm und Forderungen der KPD; Kampf um Erhaltung des Friedens und gegen die Notstandsgesetze
          Schleswig-Holstein
          Kommunalwahlen in Schleswig-Holstein
          Landtagswahlen in Schleswig-Holstein
          Streik; Metallarbeiter-
        - Flugblätter, Flugschriften und Handzettel der Landesorganisation Schleswig-Holstein, auch von Einzelpersonen und Wählergemeinschaften, 1945-1962; SgY 18/ 124; enthält u.a.: Aufruf zum Zusammenschluss der SPD und KPD Kiels am 1. Sept. 1945; Verbot einer Kundgebung der KPD im April 1951; Forderungsprogramm der KPD, Schleswig-Holstein, zu den Bundestagswahlen 1957; Landtagswahlen am 28. Sept. 1958; Gemeinde- und Kreistagswahlen am 25. Okt. 1959 und am 11. März 1962; Entlarvung von NS-Aktivisten im öffentlichen Leben Schleswig-Holsteins
          Kiel
      - 1.2.3. Weser-Ems
        - Flugblätter, Flugschriften und Handzettel der Landesorganisation Weser-Ems, auch von Einzelpersonen und Wählergemeinschaften, 1946/1947, 1958 - 1962, o. D.; SgY 18/ 9; I 10/ 7/ 9; enthält u. a.: Gemeindewahlen; Kampf gegen Remilitarisierung in der BRD; Soziale Lage der Werktätigen
          Weser-Ems
          Kommunalwahlen in Niedersachsen
          Soziale Lage der Bevölkerung; Kampf gegen Verschlechterung der
      - 1.2.4. Bremen
        - Flugblätter, Flugschriften und Handzettel der Landesorganisation Bremen, auch von Einzelpersonen und Wählergemeinschaften, 1946 - 1968, o. D.; SgY 18/
          - Flugblätter, Flugschriften und Handzettel der Landesorganisation Bremen, auch von Einzelpersonen und Wählergemeinschaften, 1946 - 1954; SgY 18/ 10; I 10/ 7/ 10; Bd 1: 1946 - 1954 enthält u. a.: Bodenreform; Jugend- und Frauenpolitik; Kampf gegen die Verschlechterung der sozialen Lebensbedingungen der Werktätigen; Bundestags- und Bürgerschaftswahlen; Kampf gegen Remilitarisierung der BRD
            Bremen
            Bodenreform
            Bürgerschaftswahlen in Bremen
            KPD; Frauenpolitik
            KPD; Jugendpolitik
          - Flugblätter, Flugschriften und Handzettel der Landesorganisation Bremen, auch von Einzelpersonen und Wählergemeinschaften, 1955 - 1957; SgY 18/ 11; I 10/ 7/ 11; Bd 2: 1955 - 1957 enthält u. a.: Solidatitätsaktionen für die streikenden Hafenarbeiter in Hamburg; Kampf gegen Remilitarisierung und soziale Ungerechtigkeit; Vorschläge der UdSSR zur Verbesserung der Beziehungen zur BRD; Bürgerschaftswahl; Streik der Textilarbeiter in Bremen, Delmenhorst und Grohn
            Streik; Textilarbeiter- im Land Bremen
            Delmenhorst
            Grohn
            Beziehungen BRD - UdSSR
          - Flugblätter, Flugschriften und Handzettel der Landesorganisation Bremen, auch von Einzelpersonen und Wählergemeinschaften, SgY 18/ 12; I 10/ 7/ 12; Bd 3: 1958 - 1968, o. D. enthält u. a.: Kampf gegen Atomrüstung; KPD-Verbot; Betriebsrätewahlen; Konferenz der Außenminister Frankreichs, Großbritanniens, der UdSSR und der USA in Genf; Kampf der Gewerkschaften gegen die Notstandsgesetze; Proteste gegen den Polizeiinformanten H. Roth
            Roth, H.
            Atomare Aufrüstung; Protestbewegung gegen
          - Flugblätter, Flugschriften und Handzettel der Landesorganisation Bremen, auch von Einzelpersonen und Wählergemeinschaften, 1953-1968; SgY 18/ 125; Bd 4: 1953-1968 enthält u. a.: Wahlkampf für die KPD; Offener Brief an die Bremer Bürgerschaft und die Bevölkerung Bremens; Streik gegen Atomrüstung; Hermann Gautier an den Senator für Inneres, Hans Koschnick und die Mitglieder der SPD Bremen; Ereignisse in der CSSR 1968
            Gautier, Hermann
            Koschnick, Hans
      - 1.2.5. Hannover-Braunschweig
        - Flugblätter, Flugschriften und Handzettel der Landesorganisation Hannover-Braunschweig, auch von Einzelpersonen und Wählergemeinschaften, 1946 1950, 1957 - 1958, o. D.; SgY 18/ 13; I 10/ 7/ 13; enthält u. a.: Notprogramm der KPD zur Überwindung des Hungers; Exportmesse in Hannover, 1947; Demontage von Betrieben in Hannover; Landesparteitag der KPD; Grundsätze und Ziele der KPD
          Hannover
          Hannover-Braunschweig
          Demontagen
          Hannover-Messe
          KPD; Landesparteitag in Niedersachsen
          KPD; Programmatische Erklärungen
          Wiederaufbau; Notprogramm der KPD zur Sicherung der Ernährung in Hannover-Braunschweig (Niedersachsen)
      - 1.2.6. Niedersachsen
        - Flugblätter, Flugschriften und Handzettel der Landesorganisation Niedersachsen, auch von Einzelpersonen und Wählergemeinschaften, 1945 - 1966, 1968, o. D.; SgY 18/ 14; I 10/ 7/ 14; enthält u. a.: Bodenreform; Notprogramm der KPD zur Sicherung der Ernährung; Landtagswahlen; Kampf gegen Remilitarisierung und soziale Ungerechtigkeit in der BRD; Gewerkschaftsarbeit; 40. Jahrestag der Gründung der KPD
          Niedersachsen
          Landtagswahlen in Niedersachsen
        - Flugblätter, Flugschriften und Handzettel der Landesorganisation Niedersachsen, auch von Einzelpersonen und Wählergemeinschaften, 1946-1968; SgY 18/ 126; enthält u.a.: Zusammenschluss von Kommunisten und Sozialdemokraten im Kreis Nienburg (1946); Vorschlag für ein Wahlabkommen zwischen SPD und KPD zur Landtagswahl am 6. Mai 1951; Geldumtausch in der DDR 1957; Brief der KPD an die SPD zur Bundestagswahl am 15. Sept. 1957; Sputnikstart der UdSSR 1957; Politisch-militärische Spannungen im Nahen Osten; Aktionen gegen Atombewaffnung am 1. Mai 1958; Friedensvertrag mit Deutschland; KPD Niedersachsen an die SPD, Landesleitung Niedersachsen; Deutsch-Deutsche Spannungen in Folge der Atomrüstung; Notstands- und Kriegshilfedienstgesetz; Verfolgung von KPD-Mitgliedern; Grenzziehung der DDR in Westberlin; KPD Niedersachsen an SPD-Bezirksvorstand Niedersachsen zur Landtagswahl am 13. Mai 1963; Ludwig Landwehr zur Aufhebung des KPD-Verbots; August Stein zur Gebiets- und Verwaltungsreform; Notstandsgesetze 1968
          Nienburg
          Naher Osten
          Deutschland
          DDR
          Westberlin
          Landwehr, Ludwig
          Stein, August
      - 1.2.7. Nordrhein-Westfalen
        - Flugblätter, Flugschriften und Handzettel der Landesorganisation Nordrhein-Westfalen, auch von Einzelpersonen und Wählergemeinschaften, 1945 - 1968, o. D.; SgY 18/
          - Flugblätter, Flugschriften und Handzettel der Landesorganisation Nordrhein-Westfalen, auch von Einzelpersonen und Wählergemeinschaften, 1945 - 1956; SgY 18/ 15; I 10/ 7/ 15; Bd 1: 1945 - 1956 enthält u. a.: Landtags-, Gemeinde- und Kreistagswahlen; Kampf der KPD gegen Remilitarisierung und soziale Ungerechtigkeit; Verhaftung Max Reimanns; Betriebsrätewahlen; Streikbewegung; KPD-Verbotsprozess
            Nordrhein-Westfalen
            Kommunalwahlen in Nordrhein-Westfalen
            KPD; Verbotsprozeß
            Kreistagswahlen in Nordrhein-Westfalen
            Landtagswahlen in Nordrhein-Westfalen
            Streikbewegung
          - Flugblätter, Flugschriften und Handzettel der Landesorganisation Nordrhein-Westfalen, auch von Einzelpersonen und Wählergemeinschaften, 1957; SgY 18/ 16; I 10/ 7/ 16; Bd 2: 1957 enthält u. a.: Betriebsrätewahlen; Kampf der KPD zur Erhaltung des Friedens; Lohnforderungen der Bergarbeiter; Streikbewegung; Bundestagswahl; 40. Jahrestag der Oktoberrevolution in Rußland; Verhaftung von Viktor Agartz
            Agartz, Viktor
            KPD; Verhaftung von Viktor Agartz
            Löhne und Tarife; Erhalt und Verbesserung
          - Flugblätter, Flugschriften und Handzettel der Landesorganisation Nordrhein-Westfalen, auch von Einzelpersonen und Wählergemeinschaften, 1958; SgY 18/ 17; I 10/ 7/ 17; Bd 3: 1958 enthält u. a.: Politik der CDU nach der Bundestagswahl; Kampf der KPD gegen Remilitarisierung und soziale Ungerechtigkeit; Gewerkschaftsarbeit; Streikbewegung; Landtagswahlen; 2. Jahrestag des KPD-Verbots; VIII. Deutsche Arbeiterkonferenz in Leipzig
            Leipzig
            CDU; Politik der
            Deutsche Arbeiterkonferenz in Leipzig, 1958
            KPD; Jahrestag des Verbots
          - Flugblätter, Flugschriften und Handzettel der Landesorganisation Nordrhein-Westfalen, auch von Einzelpersonen und Wählergemeinschaften, 1959; SgY 18/ 18; I 10/ 7/ 18; Bd 4: 1959 enthält u. a.: Krisenerscheinungen in der Wirtschaft der BRD; Betriebs- und Gewerkschaftsarbeit; Solidarität für inhaftierte fortschrittliche Kräfte; Protestbewegung gegen die Stationierung von Atomraketen in der BRD; Betriebsrätewahlen; Konferenz der Außenminister Frankreichs, Großbritanniens, der UdSSR und der USA in Genf; 3. Jahrestag des KPD-Verbotes; Streikbewegung
            Atomare Aufrüstung; Raketenstationierung
            KPD; Betriebsarbeit
            Raketenstationierung
            Solidarität für inhaftierte fortschrittliche Kräfte
          - Flugblätter, Flugschriften und Handzettel der Landesorganisation Nordrhein-Westfalen, auch von Einzelpersonen und Wählergemeinschaften, 1960 - 1962; SgY 18/ 19; I 10/ 7/ 19; Bd 5: 1960 - 1962 enthält u. a.: Antisemitismus in der BRD; Aktionsprogramm der KPD zur Sicherung des Friedens; 70 Jahre 1. Mai und DGB; Kampf gegen Notstandsgesetze und soziale Ungerechtigkeit; Aufhebung des KPD-Verbotes; Betriebsrätewahlen
            Antisemitismus in der BRD
            Gewerkschaften; 70. Jahrestag der Gründung des DGB
            Gewerkschaften; 70. Jahrestag des 1. Mai
            KPD; Aktionsprogramm zur Sicherung des Friedens
            KPD; Kampf um Aufhebung des Verbots
          - Flugblätter, Flugschriften und Handzettel der Landesorganisation Nordrhein-Westfalen, auch von Einzelpersonen und Wählergemeinschaften, 1963 - 1968, o. D.; SgY 18/ 20; I 10/ 7/ 20; Bd 6: 1963 - 1968, o. D. enthält u. a.: Kampf um die Erhaltung des Friedens und gegen Notstandsgesetze; Kampf der Bergarbeiter gegen die Stillegung von Schachtanlagen und Lohnabbau; Aufhebung des KPD-Verbotes; Landtagswahl
            Stillegung von Betrieben, Kampf gegen
          - Flugblätter, Flugschriften und Handzettel der Landesorganisation Nordrhein-Westfalen, auch von Einzelpersonen und Wählergemeinschaften, 1945-1961; SgY 18/ 127; Bd 7: 1945-1961 enthält u.a.: Antifaschistische Freiheitsbewegung Bochum, Mai 1945; Bezirksparteitag der KPD, Bezirk Mittelrhein am 18. und 19. Mai 1946 und der KPD, Recklinghausen vom 21. bis 23. Febr. 1948; Lizenz-Erteilung für die Parteizeitungen der KPD, SPD und CDU; Betriebsvereinbarungen nach dem Betriebsrätegesetz; Verbote von der KPD nahestehenden Zeitungen durch die Militärregierung; Landtagswahl am 18. Juni 1950; Kampftag gegen den Schumann-Plan am 15. Nov. 1950; Einführung der Wehrpflicht in beiden deutschen Staaten; Atomwaffenrüstung in der Bundesrepublik Deutschland; Landtagswahlen am 6. Juli 1958; Max Reimann an den Gewerkschaftstag der IG Bergbau und Energie 1961; Kommunistische Wahlgemeinschaft (KWG) für Nordrhein-Westfalen und Wahlkampf zur Bundestagswahl am 17. Sept. 1961
            Bochum
            Mittelrhein
            Recklinghausen
          - Flugblätter, Flugschriften und Handzettel der Landesorganisation Nordrhein-Westfalen, auch von Einzelpersonen und Wählergemeinschaften, 1962; SgY 18/ 128; Bd 8: 1962 enthält u.a.: Vorsitzender der IG-Metall, Otto Brenner, zu Lohnkampf, Notstandsgesetzen und dem Streikrecht; IG-Bau über Ordnungsfaktor und Sozialpartner in der Marktwirtschaft; Arbeitsgemeinschaft Duisburger Frauen zur 17 Staaten Abrüstungskonferenz in Genf; Prozess gegen Karl Schabrod, Emil Sander und Wolfgang Schröder wegen Gründung der Kommunistischen Wahlgemeinschaft (KWG) in Düsseldorf; Ehefrauen politisch Verfolgter für allgemeine Amnestie; Kommunistischer Journalist, Peter Meter, gegen Berufsverbotspraxis; DFU als Wahlaternative für die Landtagswahl am 20. Juni 1962; Kommunistischer Betriebsratsvorsitzender, Sebastian Keller, zur Bergbaukrise; Linke SPD-Mitglieder zum Kölner Parteitag der SPD und der Wahlalernative DFU.- Antikriegstag 1. Sept. 1962; Paul Harig zum Gewerkschaftstag 1962; Erich Ollenhauer, Herbert Wehner und Helmut Schmidt auf SPD-Fraktionssitzung des Hauptvorstands der IG Metall; Kritisches Verhältnis der KPD-Mitglieder zur DDR; Solidarität mit Kuba; Rolle der Frau in der Demokratie; Der VI. DGB-Kongress
            Duisburg
            Kuba
            Brenner, Otto
            Schabrod, Karl
            Sander, Emil
            Schröder, Wolfgang
            Meter, Peter
            Keller, Sebastian
            Harig, Paul
            Ollenhauer, Erich
            Wehner, Herbert
            Schmidt, Helmut
          - Flugblätter, Flugschriften und Handzettel der Landesorganisation Nordrhein-Westfalen, auch von Einzelpersonen und Wählergemeinschaften, 1963-1964; SgY 18/ 129; Bd 9: 1963-1964 enthält u.a.: Gewerkschaften gegen Notstandsgesetze; Kubakrise; Atomare Abrüstung in beiden deutschen Staaten; Röhrenembargo gegen die Sowjetunion und die DDR; Notstandsgesetze und ihre Folgen; Pilotfunktion der IG Metall innerhalb der westdeutschen Gewerkschaften; Verfolgung von Kommunisten; Erfolge der DDR; Antikriegstag am 1. Sept 1963; Einstellung der Kernwaffenversuche.- Preissteigerungen in der Bundesrepublik; Ostermärsche 1964; Gespräche DGB und FDGB; DGB-Vorsitzender, Ludwig Rosenberg, zur Aufhebung des KPD-Verbots; Gesamtdeutscher Sportverkehr; Kommunalwahlen am 27. Sept. 1964; Wahlempfehlung für die DFU; Bergbaukrise
            Rosenberg, Ludwig
          - Flugblätter, Flugschriften und Handzettel der Landesorganisation Nordrhein-Westfalen, auch von Einzelpersonen und Wählergemeinschaften, 1965-1968 / 1980; SgY 18/ 130; Bd 10: 1965-1968 / 1980 enthält u.a.: Verfolgung von Kommunisten; Sportler gegen Rüstung und Krieg; Vietnamkrieg; Gewerkschaften gegen Notstandsgesetze; Appell von 215 Professoern an die Gewerkschaftsvorstände; 20. Jahrestag der Befreiung vom Hitlerfaschismus; Bundestagswahl am 19. Sept. 1965; Wahlempfehlung für die DFU; Lohnkämpfe der IG Metall; SPD-Entschließung zur Deutschlandpolitik; Briefwechsel SPD-SED; Briefe zur Aufhebung des KPD-Verbots; Landtagswahl am 10. Juli 1966; Große Koalition CDU-SPD in Bonn; Kongress"Notstand der Demokratie"; SPD/FDP-Regierung in Nordrhein-Westfalen; Agrarpolitik in der Bundesrepublik Deutschland 1967; Kommunisten und der 82. Deutsche Katholikentag
            Vietnam
            Bonn
      - 1.2.8. Hessen
        - Flugblätter, Flugschriften und Handzettel der Landesorganisation Hessen, auch von Einzelpersonen und Wählergemeinschaften, 1945 - 1968; SgY 18/
          - Flugblätter, Flugschriften und Handzettel der Landesorganisation Hessen, auch von Einzelpersonen und Wählergemeinschaften, 1945 - 1957; SgY 18/ 21; I 10/ 7/ 21; Bd 1: 1945 - 1957 enthält u. a.: Bildung von Aktionsausschüssen zum Neuaufbau; Landtags- und Kommunalwahlen; Kommunalpolitisches Arbeitsprogramm der KPD; Streikbewegung; Kampf gegen Remilitarisierung und sozialen Notstand; 40. Jahrestag der Oktoberrevolution in Rußland
            Hessen
            Kommunalwahlen in Hessen
            KPD; Kommunalpolitisches Programm in Hessen
            Landtagswahlen in Hessen
            Wiederaufbau; Aktionsausschüsse zum Neuaufbau
          - Flugblätter, Flugschriften und Handzettel der Landesorganisation Hessen, auch von Einzelpersonen und Wählergemeinschaften, 1958 - 1960; SgY 18/ 22; I 10/ 7/ 22; Bd 2: 1958 - 1960 enthält u. a.: Klassen und Klassenkampf; Streikbewegung; Protestbewegung gegen atomare Aufrüstung; Aufhebung des KPD-Verbotes; Landtagswahl; Initiative der UdSSR zum Abschluss eines Friedensvertrages mit Deutschland; Antisemitismus und rechtsradikale Ausschreitungen in der BRD; 70 Jahre 1. Mai; Protestbewegung gegen Wehrpflicht in der BRD
            Neonazis und Rechtsentwicklung in der BRD
            Wehrpflicht; Protestbewegung gegen die Einführung
          - Flugblätter, Flugschriften und Handzettel der Landesorganisation Hessen, auch von Einzelpersonen und Wählergemeinschaften, 1961 - 1968; SgY 18/ 23; I 10/ 7/ 23; Bd 3: 1961 - 1968 enthält u. a.: Kampf der KPD zur Sicherung des Friedens; Betriebsrätewahlen; Maßnahmen gegen Unternehmerwillkür und sozialen Abbau; Blockade der USA gegen Kuba; Kommunalwahlen
            USA
            Blockadepolitik gegenüber Kuba
            Unternehmerwillkür
          - Flugblätter, Flugschriften und Handzettel der Landesorganisation Hessen, auch von Einzelpersonen und Wählergemeinschaften, 1945-1968; SgY 18/ 131; Bd 4: 1945-1968 enthält u. a.: Erste öffentliche Kundgebungen der KPD 1945; Wahlflugblätter; Kommunalprogramm für Frankfurt/M. 1946; Wahl zum Verfassungebenden Ausschuss und der Landesversammlung 1946; Kommunalpolitik der KPD Frankfurt/M.; Betriebsrätegesetz; Die kommunistische Fraktion des Beratenden Landesausschusses Grosshessen; 33. Jahrestag der Oktoberrevolution; Landtagswahl am 23. Nov. 1958; Anfeindung der Ostermarschbewegung 1964; Entwurf für ein Gesetz zur Friedenssicherung von den KPD-Mitgliedern Walter Fisch und Oskar Müller; Georg Polikeit zum KPD-Verbot im Interview des Hessischen Rundfunks 1966; Landtagswahlen 1966; Verabschiedung der Notstandsgesetze; Agrarpolituk; Meinungen zum KPD-Verbot; Kommunalwhlen 1968; Bonner Große Koalition
            Grosshessen
            Fisch, Walter
            Müller, Oskar
            Polikeit, Georg
      - 1.2.9. Bayern
        - Flugblätter, Flugschriften und Handzettel der Landesorganisation Bayern, auch von Einzelpersonen und Wählergemeinschaften, 1945 - 1966, o. D.; SgY 18/
          - Flugblätter, Flugschriften und Handzettel der Landesorganisation Bayern, auch von Einzelpersonen und Wählergemeinschaften, 1945 - 1953; SgY 18/ 24; I 10/ 7/ 24; Bd 1: 1945 - 1953 enthält u. a.: Landtags-, Stadtrats-, Kreistags- und Gemeindewahlen; Bodenreform; Wiederaufbauprogramm der KPD; Lage in der bayerischen Landwirtschaft; Kampf der KPD gegen Remilitarisierung; 33. Jahrestag der Oktoberrevolution in Rußland
            Bayern
            Kommunalwahlen in Bayern
            KPD; Wiederaufbauprogramm
            Kreistagswahlen in Bayern
            Landtagswahlen in Bayern
            Landwirtschaft; Lage in Bayern
            Stadtratswahlen in Bayern
          - Flugblätter, Flugschriften und Handzettel der Landesorganisation Bayern, auch von Einzelpersonen und Wählergemeinschaften, 1954 - 1961; SgY 18/ 25; I 10/ 7/ 25; Bd 2: 1954 - 1961 enthält u. a. Bundestagswahl; Landtags- und Kommunalwahlen; Protest der KPD gegen das 4. Strafrechtsänderungsgesetz; Kampf der KPD gegen Remilitarisierung und sozialen Notstand; Aufstand in Ungarn; Verbot der KPD; Betriebsrätewahlen; Politische Verfolgung antifaschistischer Kräfte in der BRD; XXII. Parteitag der KPdSU
            Justiz; Protest gegen das 4. Strafrechtsänderungsgesetz
            Justiz; Verfolgung antifaschistischer Kräfte
            KPD; Auswertung des XXII. Parteitages der KPdSU
          - Flugblätter, Flugschriften und Handzettel der Landesorganisation Bayern, auch von Einzelpersonen und Wählergemeinschaften, 1962 - 1966; SgY 18/ 26; I 10/ 7/ 26; Bd 3: 1962 - 1966, o. D. enthält u. a.: Forderung nach Abschluss eines Friedensvertrages mit Deutschland; Angriff auf die Grundrechte der Gewerkschaften; Streikbewegung; Aufhebung des KPD-Verbotes; Beziehungen UdSSR und China; Kampf gegen atomare Aufrüstung und Notstandsgesetze; Politische Lage in der BRD; Parteitag der SPD; Landtagswahlen
            China
            Beziehungen UdSSR - China
            Gewerkschaften
          - Flugblätter, Flugschriften und Handzettel der Landesorganisation Bayern, auch von Einzelpersonen und Wählergemeinschaften, 1945-1968; SgY 18/ 132; Bd 4: 1945-1968 enthält u.a.: Manifeste der KPD Weißenburg in Bayern; Remilitarisierung Westdeutschlands; Landtagswahlen am 26. Nov. 1951; Ereignisse in Ungarn 1956; Politisch Inhaftierte in der Bundesrepublik Deutschland; Atomkriegsgefahr; XX. Parteitag der KPdSU; Landtagswahl am 15. Sept. 1957; Atomausrüstung der Bundeswehr 1958; Landtags- und Bezirkstagswahlen am 23. 11. 1958; Wahlprogramm der KPD; Aufruf des XXI. Parteitags der KPdSU an das deutsche Volk; Brief des ZK der KPD an die Bundesregierung zur Aufhebung des KPD-Verbots 1959; Friedensvertrag für Deutschland; KPD an Landesbezirkskonferenz des DGB Bayern; Gespräch SPD-SED; Landtagswahl am 20. Nov. 1966; Zum Briefwechsel Bundeskanzler der BRD und Ministerpräsident der DDR
            Weißenburg
            Westdeutschland
      - 1.2.10. Baden-Württemberg
        - Flugblätter, Flugschriften und Handzettel der Landesorganisation Baden-Württemberg, auch von Einzelpersonen und Wählergemeinschaften, 1945 - 1968, o. D.; SgY 18/
          - Flugblätter, Flugschriften und Handzettel der Landesorganisation Baden-Württemberg, auch von Einzelpersonen und Wählergemeinschaften, 1945 - 1952; SgY 18/ 27; I 10/ 7/ 27; Bd 1: 1945 - 1952 enthält u. a.: Bundestags-, Landtags-, Kreistags- und Gemeinderatswahlen; Demokratischer Neuaufbau; Kampf gegen Remilitarisierung; Soziale Lage der Bevölkerung
            Baden-Württemberg
            Kommunalwahlen in Baden-Württemberg
            Kreistagswahlen in Baden-Württemberg
            Landtagswahlen in Baden-Württemberg
            Wiederaufbau
          - Flugblätter, Flugschriften und Handzettel der Landesorganisation Baden-Württemberg, auch von Einzelpersonen und Wählergemeinschaften, 1953 - 1957; SgY 18/ 28; I 10/ 7/ 28; Bd 2: 1953 - 1957 enthält u. a.: Pariser Verträge; Note der UdSSR vom 4. Aug. 1953; Bundestags- und Landtagswahlen; Lohnkämpfe der Metallarbeiter; Streikbewegung; KPD-Verbot; Remilitarisierung
            Pariser Verträge
          - Flugblätter, Flugschriften und Handzettel der Landesorganisation Baden-Württemberg, auch von Einzelpersonen und Wählergemeinschaften, 1958 - 1968, o. D.; SgY 18/ 29; I 10/ 7/ 29; Bd 3: 1958 - 1968, o. D. enthält u. a.: Kampf gegen atomare Aufrüstung; Betriebsrätewahlen; Streikbewegung; Friedenspolitik der UdSSR; Aufhebung des KPD-Verbotes; Treffen der Außenminister Frankreichs, Großbritanniens, der UdSSR und USA in Genf; V. Bundeskongress des DGB; Kampf gegen die Notstandsgesetze
            Gewerkschaften; Bundeskongreß des DGB